臺灣板橋地方法院民事裁定　　　　　　 100年度簡抗字第15號
抗　告　人　彰揚興業有限公司
法定代理人　劉仁演
上列抗告人與相對人顏卯即升鴻精密企業社間請求清償債務事件
，抗告人對於中華民國100年3月28日本院三重簡易庭99年度重簡
字第938號裁定提起抗告，本院裁定如下：
    主    文
抗告駁回。
抗告費用新臺幣壹仟元由抗告人負擔。
    理    由
一、按對於簡易程序之第一審裁判，得上訴或抗告於管轄之地方
    法院，其審判以合議行之；第1項之上訴及抗告程序，準用
    第434條第1項、第434條之1及第3編第1章、第4編之規定；
    上訴不合程式或有其他不合法之情形可以補正者，原第一審
    法院應定期命其補正，如不於期間內補正，應以裁定駁回之
    ，民事訴訟法第436條之1第1項、第3項、第442條第2項分別
    定有明文。對於簡易程序之第一審裁判提起上訴，應依民事
    訴訟法規定繳納上訴裁判費用，此為上訴必備之程式，倘上
    訴未繳納裁判費，經命補正後仍不繳納，即屬上訴不合程式
    。次按送達於住、居所、事務所或營業所不獲晤應受送達人
    者，得將文書付與有辨別事理能力之同居人或受僱人，民事
    訴訟法第一百三十七條第一項定有明文。又受公寓大廈管理
    員會僱用之管理員，其所服勞務包括為公寓大廈住戶收受文
    件，性質上應屬全體住戶之受僱人，與上開法條所規定之受
    僱人相當。郵政機關之郵差送達文書於住居所、事務所或營
    業所，不獲會晤應受送達人，而將文書付與上開公寓大廈管
    理員者，為合法送達。至該管理員何時轉交應受送達人，已
    生合法送達之效力不受影響（最高法院88年度台上字第1752
    號、90年度台抗字第86號裁定可資參照）。
二、本件抗告意旨略以：上訴案補繳費用期限僅有5日，而當時
    抗告人因工廠生產需要均於居地未能知悉；經居地警政單位
    與郵政單位查詢，均無有鈞院寄到之函件，故無法知悉；因
    工廠尚未大量生產，故臺北營業處尚未雇用人員致錯失時間
    ；請求能予補繳時間等語。
三、經查，本件抗告人對本院三重簡易庭99年度重簡字第938號
    民事判決不服，提起上訴，未據繳納裁判費，經原審於民國
    100年3月3日裁定命抗告人於裁定送達後5日內補正，該裁定
    業於同年3月7日送達，有原審卷附裁定及送達證書可憑（見
    原審卷第69、71頁），惟抗告人未於上開期間補繳裁判費，
    依首揭說明，其上訴即非合法，是原審以抗告人上訴未據繳
    納裁判費為由裁定駁回其上訴，並無違誤。抗告人主張當時
    因工廠生產需要均於居所地未能知悉，經居所地警政單位與
    郵政單位查詢，均無有鈞院寄到之函件，故無法知悉；工廠
    臺北營業處尚未雇用人員致錯失時間，請求能予補繳時間等
    語，惟依抗告人於100年2月25日向本院三重簡易庭提出之民
    事聲明上訴狀內所載地址為新北市○○區○○街102號5樓（
    見原審卷第66頁），則原審逕將補繳裁判費之裁定送達於抗
    告人指定之地址，並經希爾頓經貿大樓管理處大廈管理員簽
    收，有送達證書附於原審卷可稽（見原審卷第71頁），即無
    任何違誤，且揆諸上開說明，該補費裁定於大廈管理員代收
    時即生合法送達效力，抗告人上開主張自屬無據。又抗告人
    上訴既已因逾期未繳裁判費而經原審裁定駁回，自無再予補
    繳之可能，故抗告人提起本件抗告，為無理由，應予駁回。
四、結論：本件抗告為無理由，依民事訴訟法第436條之1第3項
    、第495條之1第1項、第449條第1項、第95條、第78條，裁
    定如主文。
中    華    民    國   100    年    5     月    30    日
            民事第一庭  審判長法  官  李世貴
                              法  官  黃信樺
                              法  官  許瑞東
以上正本係照原本作成
本裁定不得再抗告
中    華    民    國   100    年    5     月    30    日
                              書記官  李淑卿